

# LAURA CATALÁN

#### FILMAKER & PHOTOGRAPHER

Vivimos en un mundo lleno de imágenes. Si quieres llamar la atención del espectador tienes que ser único, impactante, visual, técnico y de calidad porque recuerda, ahora todo el mundo tiene una cámara pero no todos son profesionales.

### CONTACT

✓ lauraphotocatalan@gmail.com

+34 649 37 16 63

MADRID (SPAIN)

(O) laura\_katalan

) LAURAKATALAN

### **SKILLS**

laurakatalan.netlify.app

- PHOTOGRAPHER
- VIDEO CREATOR
- LIGHTING TECHNICIAN
- GRAPHIC DESIGNER
- ADOBE PHOTOSHOP
- ADOBE PREMIERE
- ADOBE AFTER EFFECT
- ADOBE ILLUSTRATOR

### LENGUAGE

- SPANISH
- ENGLISH

### INTEREST



### **ABOUT ME**

Con más de cinco años de experiencia en conocimientos técnicos del sector de la imagen, el sonido y el diseño. Habilidades de comunicación tanto orales como escritas; y con capacidad de trabajar con eficacia como parte de un equipo o individualmente. Con carnet de conducir y vehículo propio.



#### **EDUCATION**

2012 - 2014 HND Diploma in CREATIVE MEDIA PRODUCTION (QCF)
CEV (Centros De Estudios Del Vídeo), Madrid.

2012 - 2014 **Ténico Superior en Realización Audiovisual y Espectáculos** CEV (Centros De Estudios Del Vídeo), Madrid.

Realización de diferentes proyectos audiovisuales como informativos, debates, reportajes, documentales, cortometrajes, conciertos, spots publicitarios y cabeceras en 2D y 3D.

**Ténico Superio en Artes Plásticas y Diseño en Fotografía Artística** *EASDAL (Escuela De Arte y Superior De Diseño Antonio Lopez).* 

Teoría e historia del color y la luz. Diferentes técnicas y esquemas de iluminación para la posterior realización de fotografías de estudio, retrato, arquitectura enfocada a clientes con su correspondiente cartelería para la venta y exposición.



#### **EXPERIENCE**

2009 - 2011

Oct 2019 - Now **Grupo Educativo**- Profesora de fotografía y retoque digital (Camera Raw / Adobe Photoshop).

Sep 2019 - Now Triton

#### itoma S.L

- Profesora de fotografía y retoque digital con Adobe Photoshop.
- Profesora de vídeo y edición de vídeo con Adobe Premiere.

Sep 2018 - Nov 2019 Crêperie La Rue

Fotógrafa y Community manager.

Sep 2015 - Oct 2020

## Ayuntamiento de la Comunidad de Madrid ASIUL PROSOCIAL SL

- Campañas anuales de prevención de Violencia de Género: Grabación y edición de vídeos promocionales, preventivos, entrevistas, reportajes, diseño de cartelería, trípticos, pasatiempos infantiles y diseño de packaging.
- Profesora de taller de cortometrajes para adolescentes.
- Realización audiovisual multicámara de diversos proyectos de danza, tratro y baile para diferentes municipios con sus respectivos videos promocionales y publicitarios.
- Sesión fotográfica para cobertura de eventos

Ayuntamientos: Colmenar de Oreja, Yepes, Ciempozuelos, Leganes, Casarrubuelos y Aranjuez.

Sep 2016 - Sep 2018

#### MLS (Multiple Listing Service)

- Departamento de Marketing y Comunicación: Diseño, Fotografía y Audiovisual:

- Creación de videos promocionales, vídeos para la Academia MLS on-line con croma, cobertura fotográfica y audiovisual de eventos nacionales del sector inmobiliario como REMAX, CIU y LOOK&FIN, diseño de cartelería, portfolio de empresa, bunner y blog de eventos.
  - Community manager y CRM.

Jun 2016 GAME

- Operador de cámara MADRID GAME WEEK: Feria Internacional del Videojuego.

Feb 2015 - Sep 2016

#### **Producciones Spot Media**

Técnico en el departamento de Realización Audiovisual. Guión y dirección del cortometraje "EMOCIONES ONÍRICAS", operario de cámara en: "FIBRA x FIBRA", "Más que Pop", "Mira que Boda" y en diversos eventos como PASARELA COSTURAS, PREMIOS IRIS y PREMIOS KAPITAL.

May 2014 - Nov 2014

#### **IMAGINE TV**

Operador de cámara, técnico de iluminación y edición de vídeo.

Jun 2011 - Sep 2011

#### La Tribuna de Ciudad Real

Departamento de fotografía: Reportera gráfica de la campaña política, eventos deportivos, apertura de nuevos establecimientos y noticias de actualidad para la web e impresión.



REFERENCES
ASIUL PROSOCIAL SL

consulta.educadora@gmail.com

Crêperie La Rue

a.forbes.gil@gmail.com

+34 611 49 48 35

+34 622 75 85 45